【裁判字號】    97,親,2
【裁判日期】    970519
【裁判案由】    否認子女
【裁判全文】
臺灣基隆地方法院民事判決                 97年度親字第2號
原      告  戊○○
被      告  丁○○
訴訟代理人  蕭素鈴
被      告  甲  ○
上列當事人間確認親子關係不存在事件，本院於中華民國97年5
月5日言詞辯論終結，判決如下：
    主  文
確認原告戊○○ (男，民國○○年○○月○日生，身分證統一編號：
Ｚ000000000號) 與被告丁○○ (男，民國○○年○月○日生，身分證
統一編號：Ｚ000000000號)、甲○（女，民國○○年○○月○日生，身
分證統一編號：Ｚ000000000號）間親子關係不存在。
訴訟費用由被告負擔。
    事實及理由
一、原告起訴主張：原告為訴外人乙○○、丙○○所生之子，因
    丙○○無兄弟，依舊時法令原告復不能從母姓，為延續丙○○家族香火，遂將原告虛報為被告丁○○即丙○○堂兄、甲○之親生子，並據以辦理戶籍登記；惟原告實為乙○○與丙○○所生，而非被告丁○○、甲○所生之子，且原告自始即
    未曾與被告2人共同居住生活，為認祖歸宗及奉養本生父母
    之需要，爰提起本件訴訟，求為判決確認原告與被告丁○○
    、甲○間之親子關係不存在等語。
二、被告等則陳述略以：當初係因原告之外祖父無子，為使原告
    從蕭姓，始登記原告為被告等之婚生子，其等同意原告認祖
    歸宗等語。
三、按確認法律關係之訴，非原告有即受確認判決之法律上利益
    者，不得提起之；前項確認法律關係基礎事實存否之訴，以
    原告不能提起他訴訟者為限，民事訴訟法第247條第1項前段
    、第2項定有明文。經查，原告主張其為乙○○與丙○○所
    生，卻登記為被告等所生之事實，有戶籍謄本及法務部調查
    局97年3月31日調科肆字第09700120810號鑑定書在卷可稽，
    復據證人即原告之生母丙○○到庭證述屬實（詳見本院97年
    年2月25日言詞辯論筆錄），原告之主張自堪信為真實。兩
    造間並無血緣關係，既如前述，而戶政機關卻登記原告為被
    告2人所生之子，影響兩造間之權利義務關係，有以確認判
    決確認兩造間親子關係不存在，以除去此不安定狀態之必要
    ，原告提起本件訴訟自有即受確認判決之法律上利益，原告
    依上開規定提起本件確認親子關係不存在之訴，自屬有據。
    從而，原告依民事訴訟法第247條第1項規定請求確認原告與
    被告間之父女關係不存在，為有理由，應予准許。
四、據上論結，本件原告之訴為有理由，依民事訴訟法第78條，
    判決如主文。
中    華    民    國    97    年    5     月    19    日
                      家事法庭法  官  姚貴美
以上正本係照原本作成。
對於本件判決如有不服，應於收受送達後20日內向本院提出上訴
書狀，敘述上訴之理由，並按他造當事人之人數附具繕本。
中    華    民    國    97    年    5     月    19    日
                              書記官  江美琪


司法院資訊處製作；財團法人民間司法改革基金會備份。
